【裁判字號】    89,簡上,24
【裁判日期】    890802
【裁判案由】    傷害
【裁判全文】
臺灣嘉義地方法院刑事判決                          八十九年度簡上字第二四號
    上  訴  人  戊○○
    即  被  告
右列上訴人因傷害案件，不服本院嘉義簡易庭八十九年度嘉簡字第四二號中華民國八
十九年一月二十八日第一審判決（聲請簡易處刑案號：臺灣嘉義地方法院檢察署八十
九年度偵字第七七五九號），提起上訴，本院管轄之第二審合議庭判決如左：
    主  文
上訴駁回。
    事  實
一、戊○○於民國八十八年十一月十三日下午七時許，頭戴安全帽騎機車至嘉義市○
    ○街二六六巷八號乙○○○住處，因欲找乙○○○之女兒李淑娟，而與乙○○○
    發生爭執，一時氣憤，竟基於傷害之犯意，持其所有之安全帽一頂毆打乙○○○
    之頭部二下、肩膀一下，致乙○○○跌倒在地，因而受有頭部外傷腦震盪、右額
    擦挫傷、右肩挫傷、右膝擦傷等傷害。
二、案經乙○○○訴請臺灣嘉義地方法院檢察署檢察官偵查聲請以簡易判決處刑。
    理  由
一、訊據被告即上訴人戊○○固坦承於前揭時、地與告訴人乙○○○發生爭吵等事實
    ，惟矢口否認有何傷害之犯行，辯稱：係告訴人自己跌倒撞傷，其未出手打告訴
    人云云。惟查：
（一）前揭事實業據告訴人於偵查中及本院審理時指訴歷歷，並有驗傷診斷書一份附
      於偵查卷可稽。
（二）況被告亦自承係當天晚上七點多與告訴人發生爭吵，且係騎乘機車戴安全帽前
      往告訴人住處等情（見本院八十九年七月二十六日審判筆錄），再參酌前開驗
      傷診斷書所載，推定告訴人受傷時間為八十八年十一月十三日晚上八時，致告
      訴人受傷之原因係鈍器傷等情，核與告訴人指訴受傷之時間及遭被告持安全帽
      （鈍器）毆打等情相符。
（三）至被告之女兒即證人丁○○雖證稱被告未以安全帽毆打告訴人云云（見本院八
      十九年三月三十一日訊問筆錄），惟核與前開事證不符，且其既係被告之女兒
      自難期其證言之真實，其前開證言自不足採。又證人甲○○、丙○○、陳志川
      均未於現場親所見聞告訴人與被告爭吵等情事，業據彼等分別證述在卷（見本
      院八十九年三月三十一日、八十九年五月十一日訊問筆錄），則彼等證言亦難
      據為有利被告之認定。
（四）綜上所述，被告所辯無非事後圖卸刑責之詞，不足採信，本件事證明確，被告
      犯行洵堪認定。
二、核上訴人所為，係犯刑法第二百七十七條第一項之傷害罪。原審適用刑法第二百
    七十七條第一項、第四十一條、罰金罰鍰提高標準條例第一條前段、第二條量處
    上訴人有期徒刑三月，如易科罰金以三百元折算一日，經核認事用法，並無不當
    ，量刑亦屬妥適。上訴人上訴意旨指摘原判決不當，為無理由，應予駁回。
三、據上論斷，應依刑事訴訟法第四百五十五條之一第一項、第三項、第三百六十八
    條，判決如主文。
本案經檢察官游悅晨到庭執行職務
中      華      民      國    八十九    年      八      月      二      日
                                臺灣嘉義地方法院刑事第三庭
                                    審判長法  官   許  進  國
                                          法  官   洪  秀  一
                                          法  官   陳  卿  和
不得上訴。
右正本證明與原本無異。
中      華      民      國    八十九    年      八      月      二      日
                                          書記官   侯  麗  茹


司法院資訊處製作；財團法人民間司法改革基金會備份。
